【裁判字號】    89,訴,60
【裁判日期】    890509
【裁判案由】    違反山坡地保育利用條例
【裁判全文】
臺灣臺東地方法院刑事判決                            八十九年度訴字第六號
    公  訴  人  臺灣台東地方法院檢察署檢察官
    被      告  乙○○
右列被告因違反山坡地保育利用條例案件，經檢察官提起公訴 (八十八年度偵字第二
七八九號)，本院判決如左：
    主  文
乙○○在公有山坡地內，擅自墾殖，處有期徒刑柒月，緩刑年。
如附圖所示斜線部分內之墾殖物沒收。
    事  實
一、乙○○意圖為自己不法之不法利益，於民國八十二年至八十五年八月間之某日起
    ，在中華民國所有並由甲○○享有地上權之台東縣金峰鄉○○段第四四二、四四
    三號及國有之同段第九○七號之公有山坡地內，擅自開發如附圖所示斜線Ａ、Ｂ
    部分面積共０‧四四五○公頃之公有山坡地，種植綠竹、生薑及芋頭等農作物。
二、本案經台東縣警察局大武分局報告台灣台東地方法院檢察署檢察官偵查起訴。
    理  由
一、訊之被告乙○○對在上述公有山坡地種植農作物之事實坦白承認，但否認有犯罪
    情事，辯稱她自六十五年間即在上述土地開墾並種植農作物，且綠竹作物是他在
    六十八年間所種植云云。惟查，被告於前述公有山坡地內擅自墾殖之犯罪事實，
    除據被害人甲○○指訴明確外，並經證人即被告之妹台東縣金峰鄉公所農業技士
    陳淑玉證述：「八十二年間受理甲○○申請金峰鄉○○段第四四二號土地地上權
    申請時，曾至現場會勘，但未發現被告現所所植綠竹、生薑等作物」等語屬實，
    ，足見被告所稱自六十五年間即在前述土地耕作之說詞難以採信。此外，並有台
    東縣太麻里地政事務所土地複丈成果圖一份、土地登記簿謄本三份及現場照片十
    三張在券可資佐證，本件事證已臻明確，被告犯行堪以認定。
二、按山坡地保育利用條例於八十七年一月七日業經部分修正，其中第三十四條、第
    三十五條罰金刑部分業經提高，被告行為時在該法修正前，自應適用較有利之修
    正前之規定，核被告所為，係犯修正前山坡地保育利用條例第三十四條第一項之
    罪。爰審酌被告犯罪之動機、目的、手段，犯罪所生之損害，及犯罪後態度等一
    切情狀，量處如主文所示之刑。如附圖所示斜線部分內之墾殖物應依山坡地保育
    利用條例第三十四條第三項宣告沒收，末查被告未曾受有期徒刑以上刑之宣告，
    有台灣台東地方法院檢察署刑案資料查註紀表一紙在卷可按，經此偵審程序並定
    刑教訓，應知警惕無虞再犯，本院認所宣告之刑以暫不執行為當，爰併宣告緩刑
    ，以啟自新並觀後效。
據上論斷，應依刑事訴訟法第二百九十九條第一項前段、修正前山坡地保育利用條例
第三十四條第一項、第三項，刑法第十一條前段、第二條第一項但書、第七十四條第
一款，判決如主文。
本案經檢察官張德寬到庭執行職務。
中      華      民      國    八十九    年      五      月      九      日
                             臺灣台東地方法院刑事庭
                                法  官 黃 堯 讚
右正本證明與原本無異。
如對本判決不服，應於送達後十日內，向本院提出上訴狀。（須附繕本）
「切勿逕送上級法院」
                                書記官 潘 正 苓
中      華      民      國    八十九    年      五      月     十二     日
附記
修正前山坡地保育利用條例第三十四條第一項
在公有或他人山坡地內，擅自墾殖或設置工作物者，處六月以上五年以下有期徒，得
併科三萬元以下罰金。


司法院資訊處製作；財團法人民間司法改革基金會備份。
